臺灣雲林地方法院刑事判決
110年度易字第454號
公  訴  人  臺灣雲林地方檢察署檢察官
被      告  王智麒



上列被告因竊盜案件，經檢察官提起公訴（110年度偵字第4195
號），被告於準備程序中就被訴事實為有罪之陳述，本院依簡式
審判程序判決如下：
    主  文
王智麒犯攜帶兇器竊盜未遂罪，處有期徒刑肆月，如易科罰金，
以新臺幣壹仟元折算壹日。又犯竊盜罪，處有期徒刑參月，如易
科罰金，以新臺幣壹仟元折算壹日。應執行有期徒刑陸月，如易
科罰金，以新臺幣壹仟元折算壹日。
扣案之鑰匙壹支沒收。
    事  實
一、王智麒於民國110年5月21日凌晨0時15分許，駕駛竊得之車
    牌號碼00-0000號自用小客車（由檢察官另案偵辦中），前
    往林建廷所經營座落於雲林縣○○鎮○○里○○段000○000地號土
    地上之車工匠自助洗車廠，見該洗車廠內擺放有兌幣機及儲
    值機，為取得該2臺機器內之現金，竟意圖為自己不法之所
    有，基於攜帶兇器竊盜及毀棄損壞之犯意，持所攜帶之油壓
    剪1把剪壞上開兌幣機及儲值機上之鎖頭共3個，連帶使該2
    臺機器之表面材料剝落，致外觀毀損而不堪使用，足生損害
    於林建廷，惟因最終未能順利開啟該2臺機器之門板，致未
    竊得機器內之現金而未遂。
二、王智麒於110年5月27日凌晨0時32分許，行經雲林縣○○鎮○○
    路00號對面之道路時，見廖岳所有之車牌號碼000-0000號自
    用小貨車停放在該處，認有機可乘，竟意圖為自己不法之所
    有，基於竊盜之犯意，持自備之鑰匙1支開啟車門並發動該
    自用小貨車後駛離現場而竊取得手。嗣經廖岳察覺失竊乃報
    警處理，經警調閱附近道路監視器錄影畫面，循線於同日下
    午6時40分許，在雲林縣斗六市漢口路與廈門街之交岔路口
    ，發現王智麒將上開自用小貨車棄置在該處（已發還廖岳具
    領），復經本院於審理時當庭扣押王智麒持以行竊之鑰匙1
    支，始悉上情。
三、案經林建廷、廖岳訴由雲林縣警察局西螺分局報告臺灣雲林
    地方檢察署檢察官偵查起訴。
    理  由
壹、程序方面：
    本案被告王智麒所犯係死刑、無期徒刑、最輕本刑為3年以
    上有期徒刑以外之罪，其於準備程序中就前揭被訴事實為有
    罪之陳述（見本院易454號卷第61頁），經本院告知簡式審
    判程序之旨，並聽取公訴人及被告之意見後，本院業已依刑
    事訴訟法第273條之1第1項之規定，裁定以簡式審判程序進
    行本案之審理，是本案之證據調查，依刑事訴訟法第273條
    之2規定，自不受同法第159條第1項、第161條之2、第161條
    之3、第163條之1及第164條至第170條規定之限制。
貳、實體方面：
一、認定事實所憑之證據及理由：
    上揭事實，業據被告於警詢、偵訊、偵查中羈押訊問、本院
    準備程序中及審理時均坦承不諱（見警卷第9至15頁；偵卷
    第19至21頁；本院聲羈卷第15至18頁；本院易454號卷第61
    至63、70、73頁），核與證人即告訴人林建廷、廖岳指證情
    節大致相符（見警卷第17至24頁），犯罪事實一部分，並有
    失車（車牌號碼00-0000號自用小客車）-案件基本資料詳細
    畫面報表1份、刑案現場照片及監視器錄影畫面翻拍照片共2
    2張（見警卷第45至65、111頁）；犯罪事實二部分，則有車
    牌號碼000-0000號自用小貨車之車輛詳細資料報表、該自用
    小貨車竊盜案查訪表暨指認犯罪嫌疑人紀錄表、犯嫌犯案路
    徑圖、贓物認領保管單、內政部警政署刑事警察局110年7月
    5日刑紋字第1100065972號鑑定書各1份、刑案現場照片及監
    視器錄影畫面翻拍照片共43張（見警卷第31、39至43、67至
    109、121頁；偵卷第131至135頁）等證據資料在卷可佐，足
    認被告上開任意性自白核與客觀事實相符，堪以採信。是本
    案事證明確，被告前開犯行均堪認定，俱應依法論科。
二、論罪科刑：
  ㈠按刑法第321條第1項第3款之攜帶兇器竊盜罪，係以行為人攜
    帶兇器竊盜為其加重條件，此所謂兇器，其種類並無限制，
    凡客觀上足對人之生命、身體、安全構成威脅，具有危險性
    之兇器均屬之，且祇須行竊時攜帶此種具有危險性之兇器為
    已足，並不以攜帶之初有行兇之意圖為必要（最高法院79年
    度台上字第5253號判決意旨參照）。次按刑法第354條之毀
    損罪，以使所毀損之物失其全部或一部之效用為構成要件。
    所謂「毀棄」，係根本毀滅物之存在。所謂「損壞」，乃指
    物品之全部或一部因其損壞致喪失效用。而所謂「致令不堪
    用」，則係指毀棄、損壞以外，雖未影響原物之外形或物理
    存在，然足使他人之物喪失特定目的之效用者而言。經查，
    就犯罪事實一部分，被告係持油壓剪1把剪壞置於洗車廠內
    之兌幣機及儲值機上之鎖頭，以試圖開啟2臺機器之門板，
    該把油壓剪雖未扣案，然自兌幣機及儲值機上之金屬鎖頭遭
    剪斷、損壞及該等機器之表面材料因遭破壞而剝落乙情觀之
    ，足認該把油壓剪之質地甚為堅硬，當可以此擊、刺而加害
    人之生命、身體，客觀上即具有危險性，自屬兇器無疑。又
    因兌幣機及儲值機上之鎖頭已遭油壓剪損壞、剪斷，且該等
    機器之表面材料亦因毀損而剝落，應認被告所為已使鎖頭喪
    失防閑功能，並使兌幣機及儲值機之外觀毀損致失美觀效用
    ，自足以生損害於告訴人林建廷。再按所謂使用竊盜，係指
    以使用他人之物而於事後返還之意思，加以竊取者而言，若
    使用後不予返還，在主觀上又將他人之物視為自己之物而以
    所有權人自居，即應認為具有不法所有之意圖而以竊盜罪相
    繩（最高法院73年度台上字第4981號判決意旨參照）。就本
    案犯罪事實二部分，被告係未經告訴人廖岳同意，即擅自將
    告訴人廖岳原停放在雲林縣○○鎮○○路00號對面馬路之車牌號
    碼000-0000號自用小貨車駛離，使該車脫離告訴人廖岳之占
    有管領，而置於自己實力支配之下，復駛至雲林縣斗六市漢
    口路與廈門街之交岔路口並棄置在該處，上開地點距離原先
    停放處所已有相當距離。審酌被告原既不認識上開自用小貨
    車之使用人或車主（見警卷第13頁），亦未在現場留下其個
    人資料或聯絡方式，以供該自用小貨車之使用人或車主與其
    聯繫，更未自行將該車返還使用人或車主，則被告於前揭時
    、地擅自開走上開自用小貨車之舉，已足徵其主觀上具有不
    法所有之意圖，而非短暫借用、旋即返還之使用竊盜甚明。
　㈡核被告犯罪事實一所為，係犯刑法第321條第2項、第1項第3
    款之攜帶兇器竊盜未遂罪，及同法第354條之毀損他人物品
    罪；核其犯罪事實二所為，則係犯刑法第320條第1項之竊盜
    罪。就犯罪事實一部分，被告係以一行為同時觸犯攜帶兇器
    竊盜未遂罪及毀損他人物品罪之2罪名，為想像競合犯，依
    刑法第55條前段規定，應從一重之攜帶兇器竊盜未遂罪處斷
    。又被告本案犯罪事實一、二所示之2次犯行，犯意各別，
    行為互殊，應予分論併罰。
　㈢被告就犯罪事實一之攜帶兇器竊盜犯行，已著手於前開犯罪
    行為之實行，惟未生竊得財物之犯罪結果，屬未遂犯，爰依
    刑法第25條第2項之規定減輕其刑。
　㈣爰審酌被告前有妨害自由、侵占、公共危險、強盜及數次竊
    盜犯行經法院判決處刑並入監執行之紀錄，有臺灣高等法院
    被告前案紀錄表可參（見本院易454號卷第5至43頁），堪認
    素行不佳；其正值青壯，不思循正途獲取所需，竟僅因缺錢
    花用，即持油壓剪破壞洗車廠內之兌幣機及儲值機，欲自機
    器內竊取錢財；另為貪圖一己之便，擅持自備之鑰匙將他人
    停放在路邊之自用小貨車駛離，復於事後隨意棄置，顯見被
    告全然未尊重他人財產權，守法意識淡薄，且已嚴重破壞社
    會秩序及他人財產安全，並致告訴人林建廷受有機器毀損之
    財產上損失，及使告訴人廖岳之日常交通蒙受短暫不便，所
    為殊值非難；惟念及被告犯後始終坦承犯行之態度尚可；另
    考量被告就犯罪事實一部分，係持足以傷害他人生命、身體
    之油壓剪行竊，具有相當危險性，惟其該次犯行並未實際竊
    得財物，而其犯罪事實二之犯行所竊得之自用小貨車，經警
    尋回後，已交由告訴人廖岳領回，是其行為所生之損害尚非
    甚鉅；兼衡被告自陳為國中畢業之智識程度，及其於本案遭
    羈押前係擔任包芒果之臨時工，家中尚有高齡87歲之奶奶、
    同居人暨年僅7歲之小孩之家庭生活、工作經濟狀況（見本
    院易454號卷第74頁）等一切情狀，分別量處如主文所示之
    刑，並均諭知易科罰金之折算標準。復基於數罪併罰限制加
    重與多數犯罪責任遞減原則，考量被告本案所犯乃加重竊盜
    、毀損他人物品及普通竊盜之財產犯罪，以其所犯數罪反應
    出之人格特性、加重效益及整體犯罪非難評價等總體情狀綜
    合判斷，就其所犯2罪，合併定其應執行之刑如主文所示，
    並諭知易科罰金之折算標準。
三、關於沒收：
  ㈠就供犯罪所用之物部分：
　　按供犯罪所用、犯罪預備之物或犯罪所生之物，屬於犯罪行
    為人者，得沒收之，刑法第38條第2項前段定有明文。查扣
    案之鑰匙1支，為被告所有，且為其竊取告訴人廖岳停放在
    路旁之上開自用小貨車所用之工具乙情，業據被告供明在卷
    （見本院易454號卷第62至63、101至102頁），是該支鑰匙
    乃供被告犯罪所用之物，與其本案犯行密切相關，爰依上開
    規定宣告沒收。至被告就犯罪事實一部分持以破壞兌幣機及
    儲值機鎖頭之油壓剪1把，為被告所有，然已遭其丟棄乙情
    ，迭經被告於警詢、本院準備程序中及審理時陳述明確（見
    警卷第14頁；本院易454號卷第62、72頁），而員警於110年
    6月10日查獲被告時固曾查扣油壓剪1把（見警卷第35頁），
    然因查獲時點距被告為犯罪事實一所示犯行之時間已相隔數
    日，難以確認扣案之油壓剪與被告本案行竊時所持油壓剪之
    同一性，且卷內亦無其他證據資料足證扣案之油壓剪1把即
    為被告本案持以破壞兌幣機及儲值機之該把油壓剪，無從認
    定為本案之犯罪工具，爰不予宣告沒收。是公訴意旨認扣案
    之油壓剪1把為被告本案之犯罪工具並聲請宣告沒收，容有
    誤會，併此敘明。
  ㈡就犯罪所得部分：
　　車牌號碼000-0000號自用小貨車固為被告本案犯罪事實二之
    犯行所竊得之財物，然該自用小貨車經員警尋獲後，業已交
    由告訴人廖岳領回，有贓物認領保管單1紙在卷可按（見警
    卷第31頁），是上開財物既已實際合法發還被害人，爰依刑
    法第38條之1第5項規定，不另予宣告沒收或追徵價額。
據上論斷，應依刑事訴訟法第273條之1第1項、第299條第1項前
段，刑法第320條第1項、第321條第2項、第1項第3款、第354條
、第25條第2項、第55條前段、第51條第5款、第41條第1項前段
、第38條第2項前段，刑法施行法第1條之1第1項，判決如主文。
本案經檢察官郭智安提起公訴，檢察官蕭仕庸到庭執行職務。
中　　華　　民　　國　　110 　年　　8 　　月　　12　　日
                  刑事第六庭  法  官  蘇珈漪
以上正本證明與原本無異。
如不服本判決應於收受判決後 20 日內向本院提出上訴書狀，並
應敘述具體理由；其未敘述上訴理由者，應於上訴期間屆滿後
20 日內向本院補提理由書（均須按他造當事人之人數附繕本）
。「切勿逕送上級法院」。
                              書記官  曾百慶
中　　華　　民　　國　　110 　年　　8 　　月　　12　　日

附錄本案論罪科刑法條全文：
中華民國刑法第320條
意圖為自己或第三人不法之所有，而竊取他人之動產者，為竊盜
罪，處5年以下有期徒刑、拘役或50萬元以下罰金。
意圖為自己或第三人不法之利益，而竊佔他人之不動產者，依前
項之規定處斷。
前2項之未遂犯罰之。

中華民國刑法第321條
犯前條第1項、第2項之罪而有下列情形之一者，處6月以上5年以
下有期徒刑，得併科50萬元以下罰金：
一、侵入住宅或有人居住之建築物、船艦或隱匿其內而犯之。
二、毀越門窗、牆垣或其他安全設備而犯之。
三、攜帶兇器而犯之。
四、結夥三人以上而犯之。
五、乘火災、水災或其他災害之際而犯之。
六、在車站、港埠、航空站或其他供水、陸、空公眾運輸之舟、
    車、航空機內而犯之。
前項之未遂犯罰之。

中華民國刑法第354條
毀棄、損壞前2條以外之他人之物或致令不堪用，足以生損害於
公眾或他人者，處2年以下有期徒刑、拘役或1萬5千元以下罰金
。